---
title: "Beta-diversity, v 7"
author: "А. Созонтов"
date: "21 02 2021"
output:
  html_document:
    toc: true
    toc_float: true
    code_folding: hide
---

# Загрузка данных

```{r setup, message = FALSE, warning = FALSE}
knitr::opts_chunk$set(echo = TRUE, message = FALSE, warning = FALSE)
library(tidyverse) # Проблемы: 2000 ничем не окружен, цикл с 2005 по 2008 четырехлетний
library(foreach)
library(parallel)
library(doParallel)
nspec <- function(d, go = 1, finish = ncol(d)){ 
	apply(d[,go:finish], 1, FUN = function(a){length(a[a>0])})
}
wide.df <- readxl::read_xlsx("Mukhacheva_data_18022021.xlsx") %>% 
	filter(field == 1) %>%  # there were no samples at 6&30 before 2004
	select(-field)
long.df <- wide.df %>% 
	pivot_longer(names_to = "spec", values_to = "val", 
			   -c("id", "year", "period", "cycle", "zone", "km", "total"))
```

# Проверка 1. Рис. 3. Пространственная изменчивость во времени

## Параллельные вычисления

```{r parallel1}
cl <- makeCluster(4) # up to 16
doParallel::registerDoParallel(cl)
parallel::clusterEvalQ(cl, set.seed(10))
r3 <- foreach(i=1:500) %dopar% { ################ MUST BE 5000
# sample
	library(dplyr)
	if(sample(1:0, 1) == 1) {
		dfa <- wide.df %>% #sub-matrix 
			group_by(year) %>% 
			sample_n(size = n()-1) %>% 
			ungroup
	} else {
		dfa <- wide.df %>% 
			select(1:7, sort(sample(8:21, 13)))
	}
# all gradient year by year: BW
	bw.years <- dfa %>%
		select(-id, -period, -cycle, -zone, -total) %>%
		group_by(year, km) %>%
		summarise_all(sum) %>%
		ungroup %>%
		mutate(ss = nspec(., 3, ncol(.))) %>%
		group_by(year) %>%
		summarise_all(mean) %>%
		transmute(year, by.km = nspec(., 3, ncol(.) - 1) / ss)
# all gradient year by year: Ibc
	dis <- as.matrix(vegan::vegdist(dfa[,8:ncol(dfa)], method = "bray", binary = TRUE))
	rownames(dis) <- colnames(dis) <- dfa$id
	dis <- reshape2::melt(dis, varnames = c("id1", "id2")) %>% 
		as_tibble() %>% 
		mutate(id1 = as.character(id1), id2 = as.character(id2), 
	     	value = case_when(is.nan(value) ~ 1, TRUE ~ value)) %>% 
		filter(as.numeric(substr(id1, 4, nchar(id1))) > as.numeric(substr(id2, 4, nchar(id2)))) %>% 
		left_join(select(dfa, id1 = id, km1 = km, year1 = year, zone1 = zone), by = "id1") %>% 
		left_join(select(dfa, id2 = id, km2 = km, year2 = year, zone2 = zone), by = "id2") 
	ibc.years <- dis %>% 
		filter(year1 == year2) %>% 
		group_by(year1) %>% 
		summarise(val = mean(value), .groups = "drop")
# Results
	list(bw.years = bw.years, 
		ibc.years = ibc.years)
}
r3 <- transpose(r3)
```

*Computing is hidden*

## Расчёт показателей

```{r}
fit <- list()

bw.years.rar <- wide.df %>% 
	select(-id, -period, -cycle, -zone, -total) %>% 
	group_by(year, km) %>% 
	summarise_all(mean) %>% 
	ungroup %>% 
	mutate(ss = nspec(., 3, ncol(.))) %>% 
	group_by(year) %>%
	summarise_all(mean) %>% 
	transmute(year, B = nspec(., 3, ncol(.) - 1) / ss) %>% 
	left_join(bw.years, by = "year")
fit$bw1 <- lm(B ~ year, data = bw.years)
fit$bw2 <- bw.years %>% mutate(y2 = year^2) %>% lm(B ~ year + y2 , data = .)
bw.years <- bw.years %>% mutate(y2 = year^2) %>% 
	transmute(year, B, low, up, B2 = as.numeric(predict(fit$bw2, newdata = .)), type = "bw")
ibc.years <- as.matrix(vegan::vegdist(wide.df[,8:ncol(wide.df)], method = "bray", binary = TRUE))
rownames(ibc.years) <- colnames(ibc.years) <- wide.df$id
ibc.years <- reshape2::melt(ibc.years, varnames = c("id1", "id2")) %>% 
	as_tibble() %>% 
	mutate(id1 = as.character(id1), id2 = as.character(id2)) %>% 
	filter(as.numeric(substr(id1, 4, nchar(id1))) > as.numeric(substr(id2, 4, nchar(id2)))) %>% 
	left_join(select(wide.df, id1 = id, km1 = km, year1 = year, zone1 = zone), by = "id1") %>% 
	left_join(select(wide.df, id2 = id, km2 = km, year2 = year, zone2 = zone), by = "id2") %>% 
	filter(year1 == year2) %>% 
	mutate(value = case_when(is.nan(value) ~ 1, TRUE ~ value)) %>% 
	group_by(year1) %>% 
	summarise(B = mean(value), .groups = "drop") 
ibc.years <- map_dfr(r3$ibc.years, rbind) %>% 
	group_by(year1) %>% 
	summarise(low = as.numeric(quantile(val, 0.025)), up = as.numeric(quantile(val, 0.975)), .groups = "drop") %>% 
	left_join(ibc.years, by = "year1") %>% 
	transmute(year = year1, B, low, up)
fit$ibc1 <- lm(B ~ year, data = ibc.years)
fit$ibc2 <- ibc.years %>% mutate(y2 = year^2) %>% lm(B ~ year + y2 , data = .)
ibc.years <- ibc.years %>% mutate(y2 = year^2) %>% 
	transmute(year, B, low, up, B2 = as.numeric(predict(fit$ibc2, newdata = .)), type = "ibc")
years <- rbind(bw.years, ibc.years) %>% mutate(zone = "0.all")
bw.z <- wide.df %>% 
	select(-id, -period, -cycle, -total) %>% 
	group_by(year, zone, km) %>% 
	summarise_all(mean) %>% 
	ungroup %>% 
	mutate(ss = nspec(., 4, ncol(.))) %>% 
	group_by(year, zone) %>%
	summarise_all(mean) %>% 
	ungroup() %>% 
	transmute(year, B = nspec(., 3, ncol(.) - 1) / ss, low = NA, up = NA, B2 = NA, type = "bw", zone) %>% 
	filter(zone == "3.imp" | ((year >= 2004) & (zone == "1.fon")) | ((year >= 2009) & (zone == "2.buf")) , is.finite(B)) 
ibc.z <- as.matrix(vegan::vegdist(wide.df[,8:ncol(wide.df)], method = "bray", binary = TRUE))
rownames(ibc.z) <- colnames(ibc.z) <- wide.df$id
ibc.z <- reshape2::melt(ibc.z, varnames = c("id1", "id2")) %>% 
	as_tibble() %>% 
	mutate(id1 = as.character(id1), id2 = as.character(id2), 
		  value = case_when(is.nan(value) ~ 1, TRUE ~ value)) %>% 
	filter(as.numeric(substr(id1, 4, nchar(id1))) > as.numeric(substr(id2, 4, nchar(id2)))) %>% 
	left_join(select(wide.df, id1 = id, km1 = km, year1 = year, zone1 = zone), by = "id1") %>% 
	left_join(select(wide.df, id2 = id, km2 = km, year2 = year, zone2 = zone), by = "id2") %>% 
	filter(zone1 == zone2, year1 == year2) %>% 
	group_by(zone1, year1) %>% 
	summarise(ibc = mean(value), .groups = "drop") %>% 
	filter(zone1 == "3.imp" | year1 >= 2004) %>% 
	transmute(year = year1, B = ibc, low = NA, up = NA, B2 = NA, type = "ibc", zone = zone1)
years <- rbind(years, bw.z, ibc.z)
```

*Computing is hidden*

## Бета Уиттекера {.tabset}

### plot3a

```{r}
p3a <- years %>% filter(type == "bw") %>% 
	ggplot(aes(x = year, y = B, ymin = low, ymax = up)) + 
	geom_ribbon(alpha = 0.4, fill = "lightgrey", color = "darkgrey") + 
	geom_line(color = "black") + 
	geom_point(size = 2.5, color = "black", fill = "darkgrey", shape = 21) + 
	facet_grid(rows = vars(zone)) +
	theme_bw() + 
	theme(legend.position = "none", 
		 axis.text.x = element_text(angle=90), 
		 panel.grid.minor.x = element_blank()) + 
	scale_x_continuous(breaks = 1990:2020) + 
	coord_fixed(ratio = 1.5) +
	geom_vline(aes(xintercept = 1997.5), size = 1, linetype = "dashed") +
	geom_vline(aes(xintercept = 2009.5), size = 1, linetype = "dashed") +
	labs(x = "", y = "Бета Уиттекера", title = "А")
p3a
```

### plot3a + trends

```{r}
p3a + 
	geom_line(mapping = aes(x = year, y = B2), linetype = "dashed", data = filter(years, type == "bw") ) + 
	geom_abline(mapping = aes(slope = ss, intercept = ii), linetype = "dashed", data = data.frame(
		ss = fit$bw1$coefficients[[2]], ii = fit$bw1$coefficients[[1]], zone = "0.all"))
```

### Bw: линейная модель

Информационный критерий Акаике = **`r round(AIC(fit$bw1), 2)`**

Параметры модели:

```{r}
summary(fit$bw1)
```

### Bw: полиномиальная модель

Информационный критерий Акаике = **`r round(AIC(fit$bw2), 2)`**

Параметры модели:

```{r}
summary(fit$bw2)
```

## Расстояние Брея-Кёртиса {.tabset}

### plot3b

```{r}
p3b <- years %>% filter(type == "ibc") %>% 
	ggplot(aes(x = year, y = B, ymin = low, ymax = up)) + 
	geom_ribbon(alpha = 0.4, fill = "lightgrey", color = "darkgrey") + 
	geom_line(color = "black") + 
	geom_point(size = 2.5, color = "black", fill = "darkgrey", shape = 21) + 
	facet_grid(rows = vars(zone)) +
	theme_bw() + 
	theme(legend.position = "none", 
		 axis.text.x = element_text(angle=90), 
		 panel.grid.minor.x = element_blank()) + 
	scale_x_continuous(breaks = 1990:2020) + 
	coord_fixed(ratio = 8.1) +
	geom_vline(aes(xintercept = 1997.5), size = 1, linetype = "dashed") +
	geom_vline(aes(xintercept = 2009.5), size = 1, linetype = "dashed") +
	labs(x = "", y = "Расстояние Чекановского-Съёренсена", title = "Б")
p3b
```

### plot3b + trends

```{r}
p3b + 
	geom_line(mapping = aes(x = year, y = B2), linetype = "dashed", data = filter(years, type == "ibc") ) + 
	geom_abline(mapping = aes(slope = ss, intercept = ii), linetype = "dashed", data = data.frame(
		ss = fit$ibc1$coefficients[[2]], ii = fit$ibc1$coefficients[[1]], zone = "0.all"))
```

### Ibc: линейная модель

Информационный критерий Акаике = **`r round(AIC(fit$ibc1), 2)`**

Параметры модели:

```{r}
summary(fit$ibc1)
```

### Ibc: полиномиальная модель

Информационный критерий Акаике = **`r round(AIC(fit$ibc2), 2)`**

Параметры модели:

```{r}
summary(fit$ibc2)
```

## Всё вместе

```{r}
gridExtra::grid.arrange(p3a, p3b, ncol = 2, top = "Без линий тренда")
gridExtra::grid.arrange(p3a +
	geom_line(mapping = aes(x = year, y = B2), linetype = "dashed", data = filter(years, type == "bw") ) + 
	geom_abline(mapping = aes(slope = ss, intercept = ii), linetype = "dashed", data = data.frame(
		ss = fit$bw1$coefficients[[2]], ii = fit$bw1$coefficients[[1]], zone = "0.all")),
				    p3b +
	geom_line(mapping = aes(x = year, y = B2), linetype = "dashed", data = filter(years, type == "ibc") ) + 
	geom_abline(mapping = aes(slope = ss, intercept = ii), linetype = "dashed", data = data.frame(
		ss = fit$ibc1$coefficients[[2]], ii = fit$ibc1$coefficients[[1]], zone = "0.all")),
	ncol = 2, top = "С линиями тренда")
p <- years %>% filter(zone == "0.all") %>% 
	ggplot(aes(x = year, y = B, ymin = low, ymax = up)) + 
	geom_ribbon(alpha = 0.4, fill = "lightgrey", color = "darkgrey") + 
	geom_line(color = "black") + 
	geom_point(size = 2.5, color = "black", fill = "darkgrey", shape = 21) + 
	facet_grid(rows = vars(type), scales = "free") +
	theme_bw() + 
	theme(legend.position = "none", 
		 axis.text.x = element_text(angle=90), 
		 panel.grid.minor.x = element_blank()) + 
	scale_x_continuous(breaks = 1990:2020) + 
	geom_vline(aes(xintercept = 1997.5), size = 1, linetype = "dashed") +
	geom_vline(aes(xintercept = 2009.5), size = 1, linetype = "dashed") +
	labs(x = "", y = "", title = "А Б")
ggsave(plot = p, filename = "rpot3.pdf", width = 11, height = 6, dpi = 500)
p
```

## Таблицы с данными {.tabset}

### Бета Уиттекера, всесь градиент

```{r}
years %>% filter(type == "bw", zone == "0.all") %>% 
	transmute(year, betadiv = round(B, 2), low = round(low, 2), up = round(up, 2)) %>% 
	formattable::formattable()
```

### Бета Уиттекера, по зонам

```{r}
years %>% filter(type == "bw", zone != "0.all") %>% 
	transmute(year, B = round(B, 2), zone) %>% 
	reshape2::dcast(., year ~ zone, value.var="B") %>% 
	formattable::formattable()
```

### Расстояние Брея-Кёртиса, всесь градиент

```{r}
years %>% filter(type == "ibc", zone == "0.all") %>% 
	transmute(year, betadiv = round(B, 2), low = round(low, 2), up = round(up, 2)) %>% 
	formattable::formattable()
```

### Расстояние Брея-Кёртиса, по зонам

```{r}
years %>% filter(type == "ibc", zone != "0.all") %>% 
	transmute(year, B = round(B, 2), zone) %>% 
	reshape2::dcast(., year ~ zone, value.var="B") %>% 
	formattable::formattable()
```

# Рис. 2. Временная изменчивость в пространстве

## Параллельные вычисления

```{r parallel2}
cl <- makeCluster(4) # up to 16
doParallel::registerDoParallel(cl)
parallel::clusterEvalQ(cl, set.seed(10))
r4 <- foreach(i=1:500) %dopar% { ################ MUST BE 5000
	library(dplyr)
	if(sample(1:0, 1) == 1) {
		dfc <- wide.df %>% 
			group_by(km, period) %>% 
			sample_n(size = n()-1) %>% 
			ungroup
	} else { 
		dfc <- wide.df %>% 
			group_by(km, period) %>% 
			select(1:7, sort(sample(8:21, 13))) %>% 
			ungroup
	}
	bw.perkm <- dfc %>% 
		select(-id, -cycle, -zone, -total) %>% 
		mutate(nsp = nspec(., 3, ncol(.))) %>% 
		group_by(period, km) %>% 
		summarise_all(mean) %>% 
		ungroup() %>% 
		transmute(period, km, by.km.per = nspec(., 3, ncol(.) - 1) / nsp)
	
	dis <- as.matrix(vegan::vegdist(dfc[,8:ncol(dfc)], method = "bray", binary = TRUE))
	rownames(dis) <- colnames(dis) <- dfc$id
	dis <- reshape2::melt(dis, varnames = c("id1", "id2")) %>% 
		as_tibble() %>% 
		mutate(id1 = as.character(id1), id2 = as.character(id2), 
	     	value = case_when(is.nan(value) ~ 1, TRUE ~ value)) %>% 
		filter(as.numeric(substr(id1, 4, nchar(id1))) > as.numeric(substr(id2, 4, nchar(id2)))) %>% 
		left_join(select(dfc, id1 = id, km1 = km, year1 = year, per1 = period), by = "id1") %>% 
		left_join(select(dfc, id2 = id, km2 = km, year2 = year, per2 = period), by = "id2") %>% 
		filter(km1 == km2, per1 == per2) %>% 
		group_by(per1, km1) %>% 
		summarise(ibc = mean(value), .groups = "drop")
	list(bw.perkm = bw.perkm, ibc.perkm = dis)
}
stopCluster(cl)	
r4 <- transpose(r4)
```

*Parallel computing is hidden*

## Бета Уиттекера

```{r}
bwkm <- map_dfr(r4$bw.perkm, rbind) %>% 
	group_by(period, km) %>% 
	summarise(low = quantile(by.km.per, 0.025), up = quantile(by.km.per, 0.975), .groups = "drop")
bwkm <- wide.df  %>% 
	select(-id, -cycle, -zone, -total) %>% 
	mutate(nsp = nspec(., 3, ncol(.))) %>% 
	group_by(period, km) %>% 
	summarise_all(mean) %>% 
	ungroup() %>% 
	transmute(period, km, bw.perkm = nspec(., 3, ncol(.) - 1) / nsp, 
			zone = case_when(km == 20 | km == 30 ~ "1.fon", 
								 km == 4 | km == 6 ~ "2.buf", 
								 TRUE ~ "3.imp")) %>% 
	left_join(bwkm, by = c("period", "km")) %>% 
	mutate(km = as.factor(km))
plot2a <- ggplot() +
	geom_errorbar(aes(x = km, ymin = low, ymax = up), data = bwkm) + 
	facet_wrap(~period) + 
	geom_point(aes(x = km, y = bw.perkm, shape = zone, fill = zone), 
			 data = bwkm, size = 4, color = "black") +
	theme_bw() +
	theme(legend.position = "bottom")+
	scale_shape_manual(values = c(21, 24, 22)) + 
	scale_fill_manual(values = c("white", "grey", "black")) + 
	labs(y = "Бета Уиттекера", x = "", title = "А")
plot2a
```

## Расстояние Брея-Кёртиса

```{r}
ibc.km <- as.matrix(vegan::vegdist(wide.df[,8:ncol(wide.df)], method = "bray", binary = TRUE))
rownames(ibc.km) <- colnames(ibc.km) <- wide.df$id
ibc.km <- reshape2::melt(ibc.km, varnames = c("id1", "id2")) %>% 
	as_tibble() %>% 
	mutate(id1 = as.character(id1), id2 = as.character(id2)) %>% 
	filter(as.numeric(substr(id1, 4, nchar(id1))) > as.numeric(substr(id2, 4, nchar(id2)))) %>% 
	left_join(select(wide.df, id1 = id, km1 = km, per1 = period), by = "id1") %>% 
	left_join(select(wide.df, id2 = id, km2 = km, per2 = period), by = "id2") %>% 
	filter(km1 == km2, per1 == per2) %>% 
	mutate(value = case_when(is.nan(value) ~ 1, TRUE ~ value)) %>% 
	group_by(per1, km1) %>% 
	summarise(ibc = mean(value), .groups = "drop") 
ibc.km <- map_dfr(r4$ibc.perkm, rbind) %>% 
	group_by(per1, km1) %>% 
	summarise(low = quantile(ibc, 0.025), up = quantile(ibc, 0.975), .groups = "drop") %>% 
	left_join(ibc.km, by = c("per1", "km1")) %>% 
	rename(period = per1, km = km1) %>% 
	mutate(zone = case_when(km == 20 | km == 30 ~ "1.fon", 
		km == 4 | km == 6 ~ "2.buf", TRUE ~ "3.imp"), km = as.factor(km))
plot2b <- ggplot(ibc.km, aes(x = km, ymin = low, ymax = up, y = ibc, shape = zone, fill = zone)) +
	geom_errorbar() + 
	facet_wrap(~period) + 
	geom_point(size = 4) +
	theme_bw() +
	theme(legend.position = "bottom")+
	scale_shape_manual(values = c(21, 24, 22)) + 
	scale_fill_manual(values = c("white", "grey", "black")) + 
	labs(y = "Расстояние Брея-Кёртиса", x = "", title = "Б")
plot2b
```

## Вместе

```{r}
plot2all <- gridExtra::grid.arrange(plot2a, plot2b, ncol = 1)
# ggsave(plot = plot2all, filename = "rpot2.pdf", width = 8, height = 8, dpi = 500)
plot2all
```

```{r}
bwkm <- transmute(bwkm, B = bw.perkm, type = "bw", period, km = as.numeric(km), logkm = log(km))
ibc.km <- transmute(ibc.km, B = ibc, type = "ibc", period, km = as.numeric(km), logkm = log(km))
united <- rbind(bwkm, ibc.km)
res <- expand.grid(pp = 1:3, tt = unique(united$type), int = NA, b = NA, r2 = NA, pg = NA, pb = NA)
for(i in 1:nrow(res)) { 
	df <- filter(united, period == res$pp[i], type == res$tt[i])
	fit <- summary(lm(B ~ logkm, data = df))
	res[i, 3:7] <- round(data.frame(int = fit$coefficients[[1]], 
  		 b = fit$coefficients[[2]], 
  		 r2 = fit$r.squared, 
  		 pg = 1- pf(df1 = fit$fstatistic[2], df2 = fit$fstatistic[3], q = fit$fstatistic[1]), 
  		 pb = fit$coefficients[2, 4]), 2)
	
	}
p <- rbind(bwkm, ibc.km) %>% 
	mutate(period = as.factor(period)) %>% 
	ggplot(aes(x = logkm, y = B, color = period, fill = period, shape = period)) + 
	geom_smooth(method = "lm", formula = y ~ x, se = FALSE) + 
	geom_point(color = "black", size = 2.5) + 
	facet_wrap(~type, scales = "free") + 
	scale_shape_manual(values = c(22, 24, 21)) +
	# scale_color_manual() + 
	# scale_fill_manual( ) + 
	theme_bw() + 
	theme(legend.position = "bottom") +
	labs(x = "", y = "")
ggsave("extraplot.pdf", plot = p, width = 8, height = 4, dpi = 500)
p
```

## Таблицы с данными {.tabset}

### Бета Уиттекера, все зоны (по км)

```{r}
formattable::formattable(select(ibc.km, period, km, ibc, low, up))
```

### Расстояние Брея-Кёртиса, все зоны

```{r}
formattable::formattable(select(bwkm, period, km, bw.perkm, low, up))
```

# Рис. 4. Попарные сравнения

Для соблюдения трехлетнести циклов, 2007 и 2008 усреднены. Другие ключевые решения:

Рис. 4a. Данные - обилие. Все расстояния до нулевых годов реконструированы пакетом zoo. 
Рис. 4b. Данные - доли. Все расстояния до нулевых годов реконструированы пакетом zoo. 
Рис. 4c. Данные - обилие. Все расстояния до нулевых годов приняты за 1
Рис. 4d. Данные - доли. Все расстояния до нулевых годов приняты за 1.

## Функции для расчётов

```{r}
my.dis <- function(df1, start = 5) { 
	df1[,start:ncol(df1)] %>% vegan::vegdist() %>% 
	as.matrix() %>% 
	as_tibble() %>% 
	rownames_to_column("r1") %>% 
	pivot_longer(names_to = "r2", values_to = "dis", -r1) %>% 
	mutate(r1 = as.numeric(r1), r2 = as.numeric(r2)) %>% 
	filter(r1 < r2) %>%  
	mutate(dis = case_when(is.na(dis) ~ 1, TRUE ~ dis)) %>% 
	
	left_join(transmute(rownames_to_column(df1, "r1"), 
		r1 = as.numeric(r1), zone1 = zone, year1 = year, km1 = km), by = "r1") %>%  
	left_join(transmute(rownames_to_column(df1, "r2"), 
		r2 = as.numeric(r2), zone2 = zone, year2 = year, km2 = km), by = "r2") %>% 
	filter(year1 == year2, zone1 != zone2) %>% 
	transmute(pair = paste0(zone1, "_", zone2), year = year1, dis) %>% 
	group_by(year, pair) %>% 
	summarise(dis = mean(dis), .groups = "drop") %>% 
	pivot_wider(names_from = pair, values_from = dis) %>% 
	rbind(c(1999, NA, NA, NA), c(2000, NA, NA, NA)) %>% 
	arrange(year)
}
f1 <- function(val){var(na.omit(val))} 
my.ts <- function(df2) { 
	df1 <- df2 %>% select(-year) %>% 
		lapply(function(a){
			ts(a, frequency = 3) %>% 
				zoo::na.StructTS(.) %>% 
				decompose(type = "additive")
			}) %>% 
	map(.f = function(a){keep(a, is.ts)}) %>% 
	map(.f = function(a){map_dfr(a, cbind)})
	df1 %>% map_dfr(rbind) %>% 
		cbind(pair = rep(names(df1), each = nrow(df1[[1]])), 
			 year = c(1990:2006, 2007.5, 2009:2020)) %>% 
		as_tibble() %>% # ^ year = 1990:2020) 
		pivot_longer(names_to = "type", values_to = "val", -c("pair", "year")) %>% 
		mutate(type = case_when(type == "x" ~ "1.x", type == "trend" ~ "2.trend",
						    type == "seasonal" ~ "3.cycle", type == "random" ~ "4.random"))
}
my.plot <- function(tmp) { 
	tmp %>% 
		ggplot(aes(x = year, y = val, color = type)) + 
		geom_line() + 
		facet_grid(cols = vars(pair), rows = vars(type), scales = "free") + 
		geom_point() + 
		labs(x = "", y = "")+
		theme_bw() + 
		theme(legend.position = "none")
}
wide78 <- wide.df %>% select(-id, -cycle, -period)
wide78 <- wide78 %>% filter(year == 2007 | year == 2008) %>% 
	group_by(zone, km) %>% 
	summarise_all(mean) %>% 
	select(year, zone, km, total, 5:18) %>% 
	rbind(filter(wide78, year != 2007 & year != 2008)) %>%
	arrange(year, km) 
```

*функции скрыты*

## 4a. Отн.обилие, 0&NA <- zoo {.tabset}

```{r}
df1 <- wide78 %>% 
	my.dis() %>% 
	my.ts() 
# ggsave("plot4a.pdf", my.plot(df1) + 
# facet_grid(cols = vars(pair), rows = vars(type)), width = 10, height = 12, dpi = 600)
my.plot(df1) # в публикацию
df1 %>% group_by(pair, type) %>% 
  summarise(ss = f1(val), .groups = "drop_last") %>% 
  transmute(pair, type, dd = round(ss/max(ss), 3)) %>% 
  ungroup() %>% 
  filter(type != "1.x")
```

Параметры моделей (линейных):

### 4a.1 - buf_fon

```{r}
df1 %>% filter(pair == "2.buf_1.fon") %>% 
	pivot_wider(names_from = type, values_from = "val") %>% 
	lm(`2.trend` ~ year, data = .) %>% 
	summary
```

### 4a.2 - imp_fon

```{r}
df1 %>% filter(pair == "3.imp_1.fon") %>% 
	pivot_wider(names_from = type, values_from = "val") %>% 
	lm(`2.trend` ~ year, data = .) %>% 
	summary
```

### 4a.3 - imp_buf

```{r}
df1 %>% filter(pair == "3.imp_2.buf") %>% 
	pivot_wider(names_from = type, values_from = "val") %>% 
	lm(`2.trend` ~ year, data = .) %>% 
	summary
```

## 4b. Доли, 0&NA <- zoo {.tabset}

```{r}
df2 <- wide78[,5:18] %>% 
	mutate_all(.funs = function(a) {a/wide78$total}) %>% 
	as.matrix()
df2[is.nan(df2)] <- 0
df2 <- cbind(wide78[,1:4], df2) %>% 
	my.dis() %>% 
	my.ts() 
ggsave("plot4b.pdf", my.plot(df2) + 
	  	facet_grid(cols = vars(pair), rows = vars(type)), width = 10, height = 12, dpi = 600)
my.plot(df2) # в публикацию
df2 %>% group_by(pair, type) %>% 
  summarise(ss = f1(val), .groups = "drop_last") %>% 
  transmute(pair, type, dd = round(ss/max(ss), 3)) %>% 
  ungroup() %>% 
  filter(type != "1.x")
```

Параметры моделей (линейных):

### 4b.1 - buf_fon

```{r}
df2 %>% filter(pair == "2.buf_1.fon") %>% 
	pivot_wider(names_from = type, values_from = "val") %>% 
	lm(`2.trend` ~ year, data = .) %>% 
	summary
```

### 4b.2 - imp_fon

```{r}
df2 %>% filter(pair == "3.imp_1.fon") %>% 
	pivot_wider(names_from = type, values_from = "val") %>% 
	lm(`2.trend` ~ year, data = .) %>% 
	summary
```

### 4b.3 - imp_buf

```{r}
df2 %>% filter(pair == "3.imp_2.buf") %>% 
	pivot_wider(names_from = type, values_from = "val") %>% 
	lm(`2.trend` ~ year, data = .) %>% 
	summary
```

## 4c. Отн.обилие, 99/01 как есть {.tabset}

```{r}
df3 <- wide78 %>% 
	my.dis() 
df3[is.na(df3)] <- 1
df3 <- my.ts(df3)
my.plot(df3)
```

Параметры моделей (линейных):

### 4c.1 buf_fon

```{r}
df3 %>% filter(pair == "2.buf_1.fon") %>% 
	pivot_wider(names_from = type, values_from = "val") %>% 
	lm(`2.trend` ~ year, data = .) %>% 
	summary
```

### 4c.2 imp_fon

```{r}
df3 %>% filter(pair == "3.imp_1.fon") %>% 
	pivot_wider(names_from = type, values_from = "val") %>% 
	lm(`2.trend` ~ year, data = .) %>% 
	summary
```

### 4c.3 imp_buf

```{r}
df3 %>% filter(pair == "3.imp_2.buf") %>% 
	pivot_wider(names_from = type, values_from = "val") %>% 
	lm(`2.trend` ~ year, data = .) %>% 
	summary
```

## 4d. Доли, 99/01 как есть {.tabset}

```{r}
df4 <- wide78[,5:18] %>% 
	mutate_all(.funs = function(a) {a/wide78$total}) %>% 
	as.matrix()
df4[is.nan(df4)] <- 0
df4 <- cbind(wide78[,1:4], df4) %>% 
	my.dis() 
df4[is.na(df4)] <- 1
df4 <- df4 %>% my.ts() 
my.plot(df4)
```

Параметры моделей (линейных):

### 4d.1 buf_fon

```{r}
df4 %>% filter(pair == "2.buf_1.fon") %>% 
	pivot_wider(names_from = type, values_from = "val") %>% 
	lm(`2.trend` ~ year, data = .) %>% 
	summary
```

### 4d.2 imp_fon

```{r}
df4 %>% filter(pair == "3.imp_1.fon") %>% 
	pivot_wider(names_from = type, values_from = "val") %>% 
	lm(`2.trend` ~ year, data = .) %>% 
	summary
```

### 4d.3 imp_buf

```{r}
df4 %>% filter(pair == "3.imp_2.buf") %>% 
	pivot_wider(names_from = type, values_from = "val") %>% 
	lm(`2.trend` ~ year, data = .) %>% 
	summary
```

## все вместе

```{r}
gridExtra::grid.arrange(my.plot(df1) + labs(title = "1"), my.plot(df2) + labs(title = "2"), my.plot(df3) + labs(title = "3"), my.plot(df4) + labs(title = "4"))
#ggsave(plot = p4b, filename = "rpot4b.svg", width = 9, height = 7, dpi = 500)	
```
